# 融资转租合同在新准则下出租人的会计处理

提问人：luciannna 时间：2022-02-18 12:35:53
求助陈版主。。对于融资租赁转租合同，公司既是承租人也是出租人，对于公司而言，在新准则下，转租合同开始日当天应当转出一部分使用权资产。我有两个问题想请教一下：
1 ）根据以上情况，当前，公司的处理是按照 转出房屋的面积占原承租总面积的比例*转出当天的使用权资产净值 作为转出的使用权资产，请问除了考虑转出标的占原承租标的的面积比例外，是否还需要考虑转出标的的租赁期占原承租标的的租赁期比例呢？
2 ）另外，如果融资租赁出租的合同提前终止，或者面积缩减，原来转出的使用权资产是否还需要转回一部分；应该按照什么样的口径去做转回呢？关于这个问题，我有一些思考，想请问一下我的理解哪种方式更为合理：
a. 如果融资租赁出租方提前终止或面积缩减，可以视为缩减部分从未出租，以当天使用权资产按照公司的折旧方法折旧后的净值转回公司。
b. 公司应当在合同变更日当天重新评估账面使用权资产价值，按照变更当天的折现率及租赁负债情况重新确认使用权资产，并按照新的使用权资产继续折旧c. 出租合同提前终止或面积缩减，考虑到在转出时实际上是对资产做了处置处理，那么在合同提前终止的情况下，需要视作公司以一个对价，从对方手中回租了资产，回租的对价即为使用权资产的转回价值，所以合同变更的当天，应当以出租合同未来的现金流贴现确认转回的使用权资产。
内容较长，感谢版主及其他大佬的耐心阅读和回复～

回答人：chenyiwei
1 、需要考虑。即需转出的原租赁使用权资产账面价值=转租部分在转租期间按原租赁合同需支付的租金的折现值（也可能包括其他必要的调整）。
2 、如果融资租赁出租的合同提前终止，或者面积缩减，可以理解为相当于以非金融资产抵债的债务重组处理，即以一项使用权资产抵偿了原租赁应收款。参照债务重组准则中以物抵债方式进行处理，对收回使用权资产的初始计量金额原则上是其公允价值，但不超过被结算部分的租赁应收款的原账面价值。